【裁判字號】    98,交聲,47
【裁判日期】    980202
【裁判案由】    聲明異議
【裁判全文】
臺灣彰化地方法院交通事件裁定          98年度交聲字第47號
原處分機關  交通部公路總局臺中區監理所彰化監理站
異  議  人
即受處分人  甲○○
上列受處分人因違反道路交通管理處罰條例案件，對於交通部公
路總局臺中區監理所彰化監理站民國97年12月11日所為之處分（
彰監四字第裁64-G8H175509號），聲明異議，本院裁定如下：
    主  文
異議駁回。
    理  由
一、原處分意旨略以：異議人甲○○於民國97年10月3 日14時38
    分，駕駛車牌號碼4823-LT 號自用小客車，在臺中市○○○
    路○ 段170 號，因在禁止臨時停車處所停車之違規行為，爰
    依道路交通管理處罰條例第56條第1 項第1 款規定，裁處罰
    鍰新臺幣（下同）900 元。
二、異議意旨略以：伊所有上開車輛停放之處，係一片樹木叢生
    荒廢之土地，該地段能供行走之通道已生阻礙且經他人堆放
    木板，現已為眾多車輛停放之處，已無法供行人通行之可言
    ，且於該處停車亦未有影響到交通秩序及安全之顧慮等語。
三、按汽車在禁止臨時停車處所不得停車，道路交通安全規則第
    112 條第1 項第1 款定有明文。又按汽車駕駛人停車時，在
    禁止臨時停車處所停車者，處600 元以上1,200 元以下罰鍰
    ，道路交通管理處罰條例第56條第1 項第1 款定有明文。
四、經查：
    (一)異議人所有之車牌號碼4823-LT 號自小客車，曾於民國97
      年10月3 日14時38分許，於臺中市○○○路○ 段170 號前
      停車之事實，為受處分人所不爭執，復有臺中市警察局中
      市警交字第G8H175509 號舉發違反道路交通管理事件通知
      單1 紙、舉發照片2 幀可稽佐證。至於異議人辯稱此地無
      法供行人通行云云，經臺中市警察局97年11月17日中市警
      交字第0970084592號函稱：「該空地為國有土地，管理者
      為國立臺中教育大學，並非私人土地，且依都市計畫規定
      ，面臨7 公尺（含7 公尺）以上計畫道路之建築基地，應
      設置騎樓或無遮簷人行道，是以該柳川西路2 段170 號前
      土地為無遮簷之人行道無誤。」等語，並將原舉發違規事
      實「不依順行方向停車」更正為「在禁止臨時停車處所停
      車」，有該函附卷可查。該車確實於禁止臨時停車之處所
      （人行道）停車之違規事實，已甚明確。
    (二)另就停車位置，應衡量該處之道路情況、車輛流量、駕駛
      人需要等諸多因素通盤考量以為決定，尚不得以異議人主
      觀意見認為未影響交通秩序及安全即任意違反，否則，將
      使停車次序紊亂，嚴重危及道路秩序及駕駛人權益。再者
      ，異議人既停車於道路旁，即有遵守交通規則及維持交通
      秩序之義務，其違規與否，端視異議人是否確有違反相關
      道路交通規則之事實而定，與該處所現在是否有無其他眾
      多車輛停放或雜物堆置無涉（如有此情形，係是否另有其
      他違規人應受處罰之問題），況且，從現場照片所示，異
      議人停車處所之樹木均長在路旁之民宅圍牆內，與異議人
      所辯之情形亦有別，是異議人上開抗辯，均不足採。從而
      原處分機關依道路交通管理處罰條例第56條第1項第1款之
      規定，裁處罰鍰900元，自無違法、不當之情事，異議人
      之異議，即無理由，應予駁回。
據上論斷，應依道路交通管理處罰條例第87條第2 項、道路交通
案件處理辦法第19條，裁定如主文。
中    華    民    國    98    年    2     月    2    日
                  交通法庭            法  官  蕭文學
以上正本證明與原本無異。
如不服本裁定，應於裁定送達後5日內，向本院提出抗告狀 (須
附繕本)。
中    華    民    國    98    年    2     月    2    日
                                      書記官  莊何江


司法院資訊處製作；財團法人民間司法改革基金會備份。
